臺灣臺北地方法院刑事判決　　　　　　　96年度訴字第1785號
公　訴　人　臺灣臺北地方法院檢察署檢察官
被　　　告　甲○○
　　　　　　　　　　（另案在臺灣臺北監獄受刑中）
上列被告因毒品危害防制條例案件，經檢察官提起公訴（96年度
毒偵字第3094號），被告於本院準備程序期日就被訴事實為有罪
之陳述，經合議庭評議後，裁定改由受命法官獨任進行簡式審判
程序，並判決如下：
    主  文
甲○○施用第一級毒品，處有期徒刑捌月；又施用第二級毒品，
，處有期徒刑陸月，扣案之甲基安非他命壹包（含袋重貳點肆公
克，鑑析用罄零點零貳公克）及吸食器壹組（業已施用過甲基安
非他命，其上含有殘渣，量微而無法析離）均沒收銷燬之；應執
行有期徒刑壹年，扣案之甲基安非他命壹包（含袋重貳點肆公克
，鑑析用罄零點零貳公克）及吸食器壹組（業已施用過甲基安非
他命，其上含有殘渣，量微而無法析離）均沒收銷燬之。
    事  實
一、甲○○曾於民國89年間因施用毒品案件，經法院裁定送觀察
    、勒戒後，認無繼續施用毒品傾向，於89年12月11日釋放出
    所而執行完畢，猶未能戒斷毒癮，又於前揭觀察勒戒執行完
    畢後之5年內，即於94年間，因再犯施用第一級、第二級毒
    品等行為被追訴，並經法院分別判處有期徒刑6月、4月，定
    應執行刑為有期徒刑9月確定（現在監執行此部分罪刑，故
    不構成累犯），甲○○仍不知警惕，而另行分別基於施用第
    一級毒品海洛因、第二級毒品甲基安非他命之犯意，先於96
    年10月2日上午8時許，在其位於臺北縣新店市○○路72號居
    所，以將甲基安非他命置入吸食器內，點火燒烤吸取產生煙
    霧之方式，施用甲基安非他命1次，又於96年10月3日為警採
    尿前回溯前26小時內某一時刻，在臺北縣新店市○○路某海
    釣場內，以將海洛因參入香煙內點燃之方式，施用海洛因1
    次；甲○○因前揭另犯毒品案件經判決確定後未到案執行，
    而經發布通緝，嗣於96年10月3日下午3時許，為警在其上開
    居所當場查獲，並扣得其所有供己施用之甲基安非他命1包
    （含袋重2.4公克，見析用罄0.02公克）、吸食器1組（業已
    施用過甲基安非他命，其上含有殘渣，量微而無法析離），
    經警採集其尿液送驗結果，均呈施用海洛因、甲基安非他命
    過後之陽性反應，始查悉上情。
二、案經臺北市縣政府警察局新店分局報告臺灣臺北地方法院檢
    察署檢察官偵查後起訴。
    理  由
一、上開施用毒品之事實，業據被告甲○○於本院審理時坦承不
    諱，並有前揭被告為警查獲時之扣案物可資佐證；又扣案之
    白色晶體1包，經送驗結果，確檢出甲基安非他命成分，而
    被告為警查獲時經採集尿液送驗結果，甲基安非他命類及鴉
    片類（施用海洛因後之代謝反應）均呈陽性反應，有警製尿
    液檢體委驗單及臺灣檢驗科技股份有限公司96年10月25日、
    同年月30日之濫用藥物檢驗報告等在卷足憑；綜上足徵被告
    之任意性自白確與事實相符。查，被告有事實欄一所載施用
    毒品行為經觀察勒戒執行完畢，又於前揭觀察勒戒執行完畢
    後之5年內，因再犯施用毒品行為經追訴處罰等情，有臺灣
    高等法院被告前案紀錄表及出入監簡列表可按。按毒品危害
    防制條例第20條、第23條等規定觀之，就施用毒品者，祇於
    「初犯」及「五年後再犯」二種情形，有其追訴條件之限制
    ，即須於初犯經觀察、勒戒或強制戒治釋放後，五年內均無
    施用毒品之行為，始能認其前所實施之觀察、勒戒或強制戒
    治已足遮斷毒癮，而得於五年後再犯時，再予適用初犯之規
    定，重行觀察、勒戒等程序。倘五年內已經再犯，被依法追
    訴處罰，縱其第三次（或第三次以上）施用毒品之時間在初
    犯釋放五年以後，即與「五年後再犯」之情形有別，且因已
    於「五年內再犯」，顯見其再犯率甚高，原實施觀察、勒戒
    或強制戒治，已無法收其實效，而無五年戒斷期之存在，自
    無再經觀察、勒戒及強制戒治之必要，應得逕行追訴處罰（
    最高法院95年度第7次刑事庭會議紀錄、95年度臺上字第
    1071號判決意旨參照）。本件被告於前揭觀察、勒戒執行完
    畢釋放後，5年內又再犯施用毒品案件，且經法院判處罪刑
    確定，已如前述，是縱令本件施用行為在觀察、勒戒執行完
    畢後5年內，揆諸前開說明，仍應逕行追訴處罰。從而本件
    事證已臻明確，應依法論科。
二、按海洛因、甲基安非他命分別為毒品危害防制條例第2條第2
    項第1款、第2款明定之第一級毒品及第二級毒品。是核被告
    所為，係犯毒品危害防制條例第10條第1項之施用第一級毒
    品罪、同條第2項之施用第二級罪。被告持有第一、二級毒
    品海洛因及甲基安非他命後，進而施用，其持有之低度行為
    應被其施用之高度行為所吸收，均不另論罪。被告就所犯上
    開二罪間，其犯意各別、罪名有異，應予分論併罰。本件被
    告就施用海洛因之行為雖已不復記憶詳細之施用時間，然查
    ，海洛因經注射入人體後，約百分之八十於二十四小時內自
    尿中排出，一般而言，尿液中能否驗出嗎啡陽性反應與其投
    與量、投與途徑、採尿時間、個人體質及檢驗方法之靈敏度
    有關，外國曾有文獻報導注射六毫克之海洛因之鹽酸鹽，其
    代謝物嗎啡的平均可檢出時限約為二十六小時（最低檢出量
    為三百ｎｇ／ｍｌ），此經行政院衛生署藥物食品檢驗局以
    81 年9月8日、同年2月8日藥檢壹字第8114885號函示明確
    。是自可推知被告應有於為警採尿前回溯26小時內某一時刻
    ，有施用海洛因之行為。至於就被告施用第二級毒品行為部
    分，則據公訴檢察官當庭更正所施用者係甲基安非他命，行
    為次數則如前揭事實所載，附此敘明。爰審酌被告曾因施用
    毒品犯行執行觀察、勒戒程序，在該程序執行完畢後5年內
    ，又再犯施用毒品經追訴處罰，其復再施用本件毒品，顯無
    改過之意，惟念其施用毒品乃戕害自己身心健康，尚未危及
    他人，犯後於本院審理期日已坦承全部犯行之態度等一切情
    狀，分別量處如主文所示之刑，並定其應執行之刑，以示懲
    儆。扣案之甲基安非他命1包，係第二級毒品，又以前揭鑑
    驗機關之鑑定結果，並未將該毒品與包裝袋完全析離，至於
    吸食器1組，則係被告所有，且已經施用過甲基安非他命，
    業據被告於本院審理時供承在卷，並有該扣案物照片可按，
    亦堪認其上含有甲基安非他命，量微而無法析離，均應依毒
    品危害防制條例第18條第1項前段規定，併與沒收銷燬之。
據上論斷，應依刑事訴訟法第273條之1第1項、第299條第1項前
段，毒品危害防制條例第10條第1項、第2項、第18條第1項，刑
法第11條、第51條第5款，判決如主文。
本件經檢察官楊冀華到庭執行職務。
中　　華　　民　　國　　96　　年　　12　　月　　14　　日
　　　　　　　　　刑事第七庭    法　官　許泰誠
以上正本證明與原本無異。
如不服本判決，應於判決送達後10日內，向本院提出上訴狀。
　　　　　　　　　　　　　　　　書記官　劉麗英
中　　華　　民　　國　　96　　年　　12　　月　　14　　日
附錄本案論罪科刑法條全文：
毒品危害防制條例第10條
施用第一級毒品者，處 6 月以上 5 年以下有期徒刑。
施用第二級毒品者，處 3 年以下有期徒刑。
